hr-HR: Lokacija za postavljanje u zrakoplovu: Kokpit / ploča s instrumentima; Repne površine / rep; Kućište motora / odjeljak; Eksterijer; Trup; Interijer; Stajni trap; Krilo; Ostalo
vi: Vị trí lắp đặt trên máy bay: Buồng lái/bảng điều khiển; Bộ cánh đuôi/đuôi; Vỏ động cơ/khoang động cơ; Ngoại thất; Thân máy bay; Nội thất; Bánh đáp; Cánh; Khác
lt-LT: Orlaivio įrengimo vieta: Kabina / prietaisų skydelis; Uodegos dalis / uodega; Variklio gondola / skyrius; Išorė; Fiuzeliažas; Vidus; Važiuoklė; Sparnas; Kita
da: Placering af luftfartøjsinstallation: Cockpit/instrumentbræt; Hale; Motorgondol/motorrum; Eksteriør; Skrog; Interiør; Landingsstel; Vinge; Andet
bg-BG: Място на инсталация във въздухоплавателното средство: Кабина/арматурно табло; Оперение/опашка; Гондола/отделение на двигателя; Екстериор; Фюзелаж; Интериор; Колесник; Крило; Други
hu: Repülőgép-szerelés helyszíne: Pilótafülke/műszerfal; Farokrész; Hajtóműgondola/motortér; Külső; Törzs; Belső; Futómű; Szárny; Egyéb
zh-CN: 飞机安装位置: 驾驶舱/仪表板; 尾翼/机尾; 发动机短舱/舱段; 外部; 机身; 内部; 起落架; 机翼; 其他
ro-RO: Locație de instalare în aeronavă: Cockpit/panou de instrumente; Ampenaj/coadă; Nacela motorului/compartiment; Exterior; Fuzelaj; Interior; Tren de aterizare; Aripă; Altele
nl: Installatielocatie vliegtuig: Cockpit/instrumentenpaneel; Staartvlak/staart; Motorgondel/-compartiment; Buitenkant; Romp; Binnenkant; Landingsgestel; Vleugel; Overig
it: Posizione di installazione dell'aeromobile: Cabina di pilotaggio/pannello strumenti; Impennaggio/coda; Navicella/vano motore; Esterno; Fusoliera; Interno; Carrello di atterraggio; Ala; Altro
fr: Emplacement d’installation sur l’avion: Cockpit/tableau de bord; Empennage/queue; Nacelle/compartiment moteur; Extérieur; Fuselage; Intérieur; Train d’atterrissage; Aile; Autre
el: Τοποθεσία εγκατάστασης αεροσκαφών: Πιλοτήριο/πίνακας οργάνων; Ουραίο τμήμα/ουρά; Κάλυμμα κινητήρα (nacelle)/διαμέρισμα; Εξωτερικό; Άτρακτος; Εσωτερικό; Σύστημα προσγείωσης; Φτερό; Άλλο
fi: Asennuskohta lentokoneessa: Ohjaamo/mittaristo; Peräsin/pyrstö; Moottorikehto/-tila; Ulkopuoli; Runko; Sisäpuoli; Laskuteline; Siipi; Muu
ja: 航空機設置場所: コックピット/計器盤; 尾翼/テール; エンジンナセル/コンパートメント; エクステリア; 胴体; インテリア; ランディングギア; 翼; その他
ko: 항공기 내 설치 위치: 조종석/계기판; 꼬리 날개/테일; 엔진 나셀/엔진룸; 외부; 동체; 내부; 랜딩 기어; 날개; 기타
de: Einbauort im Flugzeug: Cockpit/Instrumententafel; Leitwerk/Heck; Triebwerksgondel/-raum; Außen; Rumpf; Innen; Fahrwerk; Flügel; Andere
pt-PT: Local de instalação na aeronave: Cockpit/painel de instrumentos; Empenagem/cauda; Gondola/compartimento do motor; Exterior; Fuselagem; Interior; Trem de aterragem; Asa; Outro
es: Sucursal de instalación de aviones: Cabina/panel de instrumentos; Empenaje/cola; Góndola del motor/compartimento; Exterior; Fuselaje; Interior; Tren de aterrizaje; Ala; Otro
pt-BR: Local de instalação da aeronave: Cockpit/painel de instrumentos; Empenagem/cauda; Nacele/compartimento do motor; Exterior; Fuselagem; Interior; Trem de pouso; Asa; Outros
nb: Flyinstallasjon lokalisasjon | sted: Cockpit/instrumentpanel; Haleparti / hale; Motorgondol/-rom; Eksteriør; Flykropp; Interiør; Landingsstell; Vinge; Annet
sv: Flygplanets installationsplatser: Cockpit/instrumentpanel; Stjärtparti/stjärt; Motorgondol/motorrum; Exteriör; Flygkropp; Interiör; Landställ; Vinge; Övrigt
sk-SK: Lokalita inštalácie lietadiel: Kokpit/prístrojová doska; Chvostové plochy/chvost; Gondola/priestor motora; Exteriér; Trup; Interiér; Podvozok; Krídlo; Iné
sl-SI: Lokacija namestitve v letalu: Kabina/instrumentna plošča; Repni del (empennage); Ohišje motorja/motorni prostor; Zunanjost; Trup; Notranjost; Pristajalno podvozje; Krilo; Drugo
cs: Lokalita instalace letadel: Kokpit / přístrojová deska; Ocasní plochy / ocas; Motorová gondola / prostor; Exteriér; Trup; Interiér; Přistávací podvozek; Křídlo; Ostatní
tr: Uçak montaj yeri: Kokpit/gösterge paneli; Kuyruk takımı (empennage)/kuyruk; Motor nasel/bölmesi; Dış kısım; Uçak gövdesi; İç kısım; İniş takımı; Kanat; Diğer
zh-TW: 飛機安裝位置: 駕駛艙/儀表板; 機尾/尾翼; 引擎短艙/機艙; 外部; 機身; 內部; 起落架; 機翼; 其他
en: Aircraft installation location: Cockpit/instrument panel; Empennage/tail; Engine nacelle/compartment; Exterior; Fuselage; Interior; Landing gear; Wing; Other
th: ตำแหน่งที่ติดตั้งบนอากาศยาน: ห้องนักบิน/แผงหน้าปัด; ส่วนแพนหาง/หาง; กระเปาะเครื่องยนต์/ห้องเครื่อง; ภายนอก; ลำตัวเครื่องบิน; ภายใน; ฐานล้อเครื่องบิน; ปีก; อื่นๆ
pl: Miejsce instalacji w statku powietrznym: Kokpit/tablica przyrządów; Usterzenie/ogon; Gondola silnika/komora; Część zewnętrzna; Kadłub; Wnętrze; Podwozie; Skrzydło; Inne
ru: Место установки в самолете: Кабина пилота/приборная панель; Хвостовое оперение/хвост; Гондола двигателя/отсек; Экстерьер; Фюзеляж; Интерьер; Шасси; Крыло; Другое